【裁判字號】    99,判,511
【裁判日期】    990520
【裁判案由】    營利事業所得稅
【裁判全文】
最  高  行  政  法  院  判  決
                                       99年度判字第511號
上  訴  人  統一綜合證券股份有限公司
代  表  人  甲○○
訴訟代理人  袁金蘭
            林瑞彬
被 上訴 人  財政部臺北市國稅局
代  表  人  凌忠嫄
上列當事人間營利事業所得稅事件，上訴人對於中華民國97年7
月10日臺北高等行政法院96年度訴字第3093號判決，提起上訴，
本院判決如下：
    主  文
上訴駁回。
上訴審訴訟費用由上訴人負擔。
    理  由
一、上訴人民國（下同）92年度營利事業所得稅結算申報，列報
    停徵之證券期貨交易所得新臺幣（下同）1,314,508,539元
    ，被上訴人初查以上訴人：(一)發行認購權證權利金收入888,
    280,500元，減除相關費用1,832,805元後之餘額886,447,69
    5元，非屬證券交易所得。(二)本期申報之交際費25,044,937
    元，扣除應稅營業收入之交際費限額17,283,841元，其超限
    金額7,761,096元，再扣除已列報歸屬免稅收入之交際費602
    ,236元後之餘額7,158,860元，應歸於免稅收入項下減除。
    (三)本期申報之職工福利25,510,755元，扣除應稅營業收入之
    職工福利限額4,289,460元，其超限金額21,221,295元，再
    扣除已列報歸屬免稅收入之職工福利169,011元後之餘額21,
    052,284元，應歸於免稅收入項下減除。(四)前手息扣繳稅額
    37,567,132元，其中40%之扣繳稅額15,026,853元未准扣抵
    ，應轉列證券交易成本。綜上，乃核定上訴人本期停徵之證
    券期貨交易所得384,822,847元。上訴人對所核定認購權證
    避險部位損失及權證發行費用、出售有價證券應分攤交際費
    、職工福利等部分不服，申請復查，未獲變更，訴經財政部
    95年7月11日台財訴字第09500280250號訴願決定略以，因被
    上訴人函知尚有重審必要，乃將原處分（復查決定）撤銷，
    囑由被上訴人另為處分。嗣被上訴人作成96年1月8日財北國
    稅法字第0950245158號重核復查決定，追認停徵之證券交易
    所得6,430元，變更核定停徵之證券交易所得為384,829,277
    元，上訴人猶表不服，再訴經財政部96年5月24日台財訴字
    第09600182170號訴願決定略以，因被上訴人審查上訴人主
    張為部分有理由，已撤銷96年1月8日財北國稅法字第095024
    5158號重核復查決定，並作成96年4月17日財北國稅法一字
    第0960223528號重審復查決定（追認職工福利632,817元，
    變更核定證券交易所得385,462,094元），上訴人所不服之
    原處分（重核復查決定）已不存在，訴願應不受理，上訴人
    對上揭被上訴人96年4月17日財北國稅法一字第0960223528
    號重審復查決定仍表不服，提起訴願遭決定駁回，循序提起
    行政訴訟，經原審判決駁回，遂提起本件上訴。
二、上訴人在原審起訴主張：(一)所得稅法第4條之1雖為所得免稅
    之特別規定，惟其適用上並未排除所得稅法第24條，是既有
    所得稅法第4條之1存在而將所得分為應免稅二類，於計算此
    二類所得時更應恪守所得稅法第24條之收入成本配合原則，
    上訴人進行風險沖銷之交易，實係主管機關規範其得以發行
    認購權證所不可或缺之合法要件，並非獨立之「證券交易」
    ，被上訴人認定各項成本或費用應歸屬於應稅或免稅收入項
    下減除，均應以該成本費用項目係為何項業務而發生，亦即
    該成本費用係與何項收入之產生具有直接關係而定，被上訴
    人認定認購權證避險損失係屬應稅或免稅項下損失之方式顯
    與其他成本費用項目不一致，且所得稅應對「所得」課稅，
    如被上訴人未將發行認購權證之相關成本費用自認購權證收
    入中扣除，而就收入毛額課稅，顯不符實質課稅原則；避險
    交易實質上並非證券交易，被上訴人之核定忽略認購權證交
    易之經濟實質及量能課稅原則，並就上訴人權利義務相關連
    事項割裂為不同認定，顯違反司法院釋字第420號解釋及釋
    字第384號解釋；是上訴人發行認購權證業務之營業費用應
    依照收入成本配合原則，列為應稅權利金收入之減項；縱使
    財政部認上述之避險部位損失因其具備證券交易損失之外觀
    形式而不得作為應稅權利金收入之減項（惟上訴人並不認同
    此主張），亦應將直接歸屬與間接分攤至發行認購權證業務
    之營業費用依照收入成本配合原則，列為應稅權利金收入之
    減項。(二)上訴人於申報時，業已將直接可歸屬於自營部門及
    以合理方式分攤至自營部門負擔之交際費及職工福利，調整
    至證券交易所得項下，調整後所申報之交際費及職工福利金
    額並未逾所得稅法第37條及行為時營利事業所得稅查核準則
    （下稱查核準則）第81條各款合計後所規定之限額，是以，
    上訴人之申報方式並未違反財政部85年8月9日台財稅第8519
    14404號函釋。原核定未適用所得稅法第4條之1規定及上開
    財政部85年8月9日函釋意旨，卻將一營利事業單位另按部門
    及業務之別，割裂為應稅及免稅單位而分別計算其所得，逕
    以推計課稅方式核認上訴人之證券交易所得應多分攤交際費
    1,875,809元及職工福利12,254,271元，實有不當解釋法規
    、未適用法規及適用法規不當、增加法令所無之限制與違反
    租稅法律主義及平等原則之違法云云，求為撤銷原處分及訴
    願決定之判決。
三、被上訴人則以：(一)所得稅法第4條之1證券交易免稅所得，並
    無排除收入成本配合原則之適用，該適用結果導致免稅與應
    稅之成本費用應個別歸屬認定。被上訴人將系爭認購權證權
    利金收入與避險交易所生之證券交易所得，個別認定成本費
    用及其損益，自屬於法有據。況個別之收入有其對應之成本
    費用，所產生個別之損益，不能成為他項收入之成本費用，
    此觀所得稅法施行細則第31條規定自明，故所得稅法第4條
    之1之規定，係因證券交易之收入不課稅，所對應之成本費
    用亦不准自應稅項下認定，導致損失亦不得自所得額中減除
    。再者，所得稅法第4條之1所稱之證券交易，倘符合證券交
    易之形式外觀即屬之，並不問買賣雙方對該證券交易其動機
    及內在主觀意思為何，否則自有違證券交易之安定性及國家
    稅收之一致性。且避險交易亦為防止發行該認購權證者證券
    商之經營風險，非全然對證券商為不利。就營利事業體所獲
    得之各項收入而言，因性質之不同，可能產生成本費用比例
    差距情形，例如受捐贈收入、補償費收入、利息收入及認購
    權證之權利金收入等，其收入性質本無成本費用，或費用金
    額相對微小，形成收入與所得金額相近或對毛收入課稅之結
    果，此係依所得稅法第24條實質課稅原則計算所得之結果，
    難謂違反實質課稅之公平原則。會計學上「收入成本配合原
    則」，與稅法上成本費用之得否列報並非完全相同。縱然稅
    法基於政策考量對於國內、國外券商課稅方式規範有所不同
    ，惟國外證券商乃依法為之，國內證券商亦應循立法途徑濟
    之，在法令未修改之前，仍有其適用。(二)上訴人係經營證券
    業務之綜合證券商，其出售有價證券之交易所得，依所得稅
    法第4條之1規定，停止課徵所得稅。是上訴人本期之營業所
    得，可分為兩部分，一為應稅所得，一為免稅所得，而營利
    事業出售有價證券之交易所得納入免稅範圍，雖有其特殊意
    義，惟宜正確計算免稅所得之範圍，如免稅項目之相關成本
    費用歸由應稅項目吸收，營利事業將雙重獲益，不僅有失立
    法原意，並造成侵蝕稅源及課稅不公平及不合理現象。所得
    稅法第37條交際費之列支，係以與業務直接有關者為限，即
    僅限於「業務上直接支付」，本件原申報於非營業收入項下
    「營業保證金」及「交割結算」之利息收入，係綜合證券商
    依證券商管理規則第9條及第10條規定繳存至保管機構之保
    證金所產生之孳息，其性質尚非屬業務上須直接支付者，以
    不予納入計算應稅收入交際費限額之基礎內，始為適法等語
    ，資為抗辯，求為判決駁回上訴人之訴。
四、原審斟酌全辯論意旨及調查證據之結果，以：(一)關於認購權
    證出售損益部分：證券商發行權證，固規定證券商應進行避
    險交易，且該避險交易之特性，在於股價上漲時買進標的股
    票以履行權證持有人履約要求，股價下跌時賣出標的股票以
    防權證持有人棄權時發生巨額跌價損失，惟依上開事實可知
    ，券商對標的股票漲即買、跌即賣之避險交易行為，為其履
    約之準備，而其避險交易可能產生損失，亦可能產生利益，
    難認為發行權證之成本或費用。因此，財政部86年12月1日
    台財稅第861922464號函，以證券商發行權證收取之發行價
    款為權利金收入，屬「應稅所得」，應依行為時所得稅法第
    24條規定課徵稅款。另按個別之收入有其對應之成本費用，
    所產生個別之損益，不能成為他項收入之成本費用，此觀所
    得稅法施行細則第31條規定自明，故所得稅法第4條之1之規
    定，係因證券交易之收入不課稅，所對應之成本費用亦不准
    自應稅項下認定，導致損失亦不得自所得額中減除，若採上
    訴人主張將避險證券交易損失認定為認購權證之成本減除，
    則將侵蝕應稅之權利金所得。次按，會計學上「收入成本配
    合原則」，與稅法上成本費用之得否列報並非完全相同，至
    於收入成本配合原則並非不允許例外之定律，立法者基於整
    體租稅正義、課稅公平的考量，對於何項收入為應稅收入，
    何項支出或損失得列報為成本、費用、或於何限度內得列報
    為成本、費用，應有形成的自由。若法律定有明文不得列報
    ，即屬收入成本配合原則之例外，依法決定得否列報成本費
    用，不生違反收支成本配合原則問題。再者，就營利事業體
    所獲得之各項收入而言，因性質之不同，可能產生成本費用
    比例差距情形，例如受捐贈收入、補償費收入、利息收入及
    認購權證之權利金收入等，其收入性質本無成本費用，或費
    用金額相對微小，形成收入與所得金額相近或對毛收入課稅
    之結果，此係依所得稅法第24條實質課稅原則計算所得之結
    果，難謂違反實質課稅之公平原則。且各種收入可否扣除成
    本費用及何種支出始得作為成本費用自收入項下減除，於稅
    法上各有規定，縱系爭避險損失可認為本件權利金收入之成
    本，亦因所得稅法第4條之1規定而不得自所得額中減除，尚
    難以稅法承認於收入內扣除成本費用，即當然於本件可將上
    訴人避險措施所造成證券交易之損失作為成本費用予以扣除
    ，此係依法律明文規定而為，並非割裂適用不同之法律。系
    爭認購權證所及之標的股票交易，形式上及實質上均符合「
    證券交易」定義，原處分以上訴人因避險措施之證券交易之
    損失，應屬所得稅法第4條之1所規定之適用範圍，不得於收
    入內認列為成本費用，而應轉列為證券交易所得之出售避險
    證券損失，核無違誤。(二)關於證券交易免稅所得（分攤交際
    費、職工福利金）部分：本件上訴人所得實際上分為應稅所
    得與免稅所得，其交際費部分，應以其經營目的分別計算限
    額，因上訴人係以有價證券買賣為專業之營利事業，其因業
    務所支付之交際費，應按其經營之免稅業務及應稅業務兩部
    分，分別計算可列支交際費限額，再據以分攤交際費，方能
    正確計算其證券交易免稅所得，並避免免稅部門之相關成本
    費用歸由應稅部門吸收，致營利事業雙重獲益，造成侵蝕稅
    源及課稅不公平與不合理之現象；是以營利事業其應稅部分
    之所得收入應與該部分之費用配合，其免稅部分之所得收入
    亦應與該部分之費用配合，不容混淆或不相配合，以符合收
    入與費用配合原則及量能課稅原則。又業務上直接支付之交
    際應酬費用者，原則上係指營利事業與其業務有關而直接支
    付之交際應酬費用；而不計入應稅收入總額者，其業務上直
    接支付之交際應酬費用自不得自應稅收入總額減除之，以符
    合收入與費用配合原則，與所得稅法第24條及第37條所規定
    之立法意旨並無違背，亦非增加法律所無之限制，尚與憲法
    無牴觸。又綜合證券商與一般投資公司之經營方式不同，其
    經紀部門受託買賣及辦理融券業務收取手續費收入、承銷部
    門承銷證券取得承銷業務收入，如證券之報酬、代銷證券手
    績費收入、承銷作業處理費收入、承銷輔導費收入及其他收
    入、自營部門出售營業證券所獲得之利益等，各部門之組織
    架構及業務並非不能區隔，因而各該部門因經營業務所發生
    之相關費用，理應分別歸屬各該部門收支損益項下之營業費
    用認列，當無疑義。惟管理部門，因無營業收入，其相關費
    用及損益因無法明確歸屬，而按其費用性質，分別依該部門
    之薪資、員工人數或辦公室使用面積等作為合理歸屬之分攤
    基礎。準此，綜合證券商之經紀、承銷及自營等各部門經營
    業務所支付之職工福利費用，自應依其業務對象歸屬各業務
    部門項下之營業費用（屬可明確歸屬之費用，應個別歸屬認
    列），並分別依查核準則第81條規定標準限額列報。如准由
    非所屬部門之管理部門列支，並依業務部門薪資、員工人數
    或辦公室使用面積等作為合理歸屬之分攤基礎，將造成自營
    部門免稅項目之相關成本費用歸由應稅項目吸收，綜合證券
    商將雙重獲益，不僅有失職工福利限額列支之立法原意，並
    造成侵蝕稅源及課稅不公平之不合理現象。是被上訴人以應
    稅業務收入計算應稅交際費及職工福利限額，並就申報超限
    金額轉列免稅部分之證券交易收入項下減除，核無不合等由
    ，乃駁回上訴人在原審之訴。
五、本院按：
  (一)有關發行權證收入之必要成本部分：按「營利事業所得之計
    算，以其本年度收入總額減除各項成本費用、損失及稅捐後
    之純益額為所得額。」、「自中華民國79年1月1日起，證券
    交易所得停止課徵所得稅，證券交易損失亦不得自所得額中
    減除。」分別為所得稅法第24條第1項及第4條之1所明定；
    次按「有關認購（售）權證及其標的股票交易之相關稅捐之
    核課，應依下列規定辦理。(一)本部86年5月23日86台財證（
    五）第03037號公告，已依證券交易法第6條規定，核定認購
    （售）權證為其他有價證券，則發行後買賣該認購（售）權
    證，應依證券交易稅條例第2條第2款規定，按買賣經政府核
    准之其他有價證券，依每次交易成交價格課徵千分之一證券
    交易稅，並依現行所得稅法第4條之1規定，停止課徵證券交
    易所得稅。(二)認購（售）權證持有人如於某一時間或特定到
    期日，按約定行使價格向發行人購入（售出）標的股票者，
    係屬發行人（持有人）出賣標的股票之行為，應就所出售之
    標的股票，依證券交易稅條例第2條規定，按履約價格課徵
    千分之三證券交易稅。(二)至認購（售）權證持有人如於某一
    時間或特定到期日，以現金方式結算者，係屬認購（售）權
    證之標的股票之交易，應對認購（售）權證之發行人（持有
    人)依標的股票之履約價格按千分之三稅率課徵證券交易稅
    ，及對認購（售）權證持有人（發行人）依標的股票之市場
    價格按千分之三稅率課徵證券交易稅，並依前開所得稅法規
    定停止課徵所得稅。」及「認購（售）權證發行人於發行時
    所取得之發行價款，係屬權利金收入，依現行所得稅法第22
    條有關公司組織之會計基礎應採權責發生制之規定，應於發
    行期間內分期計算損益或於履約時認列損益。認購（售）權
    證發行人於發行後，因投資人行使權利而售出或購入標的股
    票產生之證券交易所得或損失，應於履約時認列損益，並依
    所得稅法第4條之1規定辦理。…」復分別經財政部86年7月
    31日台財稅第861909311號函及86年12月1日台財稅第861922
    464號函釋示在案。本件原判決業已敘明依財政部86年12月1
    日台財稅第861922464號函，以證券商發行權證收取之發行
    價款為權利金收入，屬「應稅所得」，應依所得稅法第24條
    規定課徵稅款；至於系爭認購權證業經財政部於86年5月23
    日以（86）台財證(五)第03037號公告，依證券交易法第6條規
    定，核定為其他有價證券，再依財政部86年7月31日台財稅
    第861909311號函釋意旨，發行後買賣該認購權證，依所得
    稅法第4條之1規定，停止課徵證券交易所得稅，則依損益配
    合原則，證券交易損失自亦不得從所得額中減除。且所得稅
    法第4條之1證券交易免稅所得並無排除收入成本配合原則之
    適用，業經司法院釋字第493號解釋在案，財政部上開86年
    12月1日台財稅第861922464號函釋符合所得稅法第4條之1規
    定意旨，且未違反收入成本費用配合原則，原審予以適用，
    核無違誤。故被上訴人將系爭認購權證權利金收入與避險交
    易所生之證券交易所得，個別認定成本費用及其損益，自屬
    於法有據。上訴意旨謂依主管機關之強行規定，認購權證之
    交易須配合避險機制，故因該機制所生之利得或損失，均應
    列入權證交易中，才能得出真正損益；詎原審法院不察，竟
    將上訴人發行認購權證之權利金收入列為應稅收入，卻將其
    須支出且占比例極大之避險交易所生損失，視為純粹之證券
    交易損失，並以不相干之類比，作為認購權證權利金收入幾
    近以毛收入課稅之理由，顯有違所得稅法第4條之1規定及司
    法院釋字第420號解釋意旨，有悖經驗與論理法則、租稅法
    律主義與實質課稅原則、量能課稅原則，自屬適用法規顯有
    錯誤云云；惟查證券商發行權證，依主管機關前財政部證券
    暨期貨管理委員會86年5月31日發布之「發行人申請發行認
    購（售）權證處理要點」第8點第11款規定與第11點規定（
    註：89年11月3日證該會另發布「發行人申請發行認購（售
    ）權證處理準則」取代之，惟必須避險之基本精神一致）
     ，及88年8月6日「臺灣證券交易所股份有限公司認購（售
    ）權證上市審查準則」第6條第7款、第8條第11款規定（註
    ：93年6月14日修正條文第8條第1項第5款、第10條第6款第8
    目規定同此精神），因強制證券商應進行避險交易，且該避
    險交易之特性，在於股價上漲時買進標的股票以履行權證持
    有人履約要求、股價下跌時賣出標的股票以防權證持有人棄
    權時發生巨額跌價損失，惟券商對標的股票漲即買、跌即賣
    之避險交易行為，為其履約之準備，而其避險交易可能產生
    損失，亦可能產生利益，難認為發行權證之成本或費用。況
    個別之收入有其對應之成本費用，所產生個別之損益，不能
    成為他項收入之成本費用，此觀所得稅法施行細則第31條規
    定自明，故所得稅法第4條之1之規定，係因證券交易之收入
    不課稅，所對應之成本費用亦不准自應稅項下認定，導致損
    失亦不得自所得額中減除。若採上訴人主張將避險證券交易
    損失認定為認購權證之成本減除，則侵蝕了應稅之認購權證
    所得；再證券商於發行認購權證時，因前開法規規定證券商
    須強制為避險交易，而該避險交易復基於保護投資者及維持
    金融秩序，證券商須於股價上漲時買進標的股票、股價下跌
    時賣出標的股票，證券商可能因避險交易行為而造成損失，
    復為證券商於發行該認購權證所知悉，財政部上開86年12月
    1日台財稅第861922464號函亦已指明認購權證發行人於發行
    後，因投資人行使權利，而售出或購入標的股票產生之證券
    交易所得或損失，應依所得稅法第4條之1規定辦理。則證券
    商自得於發行時，自行斟酌其可能發生之損失成本費用，且
    依其從事證券業之專業知識，亦可知悉所得稅法第4條之1規
    定，其為避險之證券交易所得因免稅，其因避險之證券交易
    損失亦不得自所得額中減除，自應充分衡量其發行該認購權
    證之利潤後，再行決定該權利金之金額，以作為發行最符合
    其經濟效益之商品，自不得僅因其依照於發行認購權證時約
    定應買進或賣出股票時之證券交易，即謂該種證券交易，係
    出於強制而與一般消費者為證券交易有所不同，因而於稅收
    上異其計算，否則有違反租稅法律主義及租稅公平原則。再
    者所得稅法第4條之1所稱之證券交易，倘符合證券交易之形
    式外觀即屬之，並不問買賣雙方對該證券交易其動機及內在
    主觀意思為何，否則自有違證券交易之安定性及國家稅收之
    一致性，況上訴人所為之避險交易表面觀之似有虧損，惟迄
    履約期間屆至亦非必然為虧損，且為避險交易亦為防止發行
    該認購權證者之證券商之經營風險，非全然對證券商為不利
    ；上訴人上開主張，殊無足採。
  (二)關於證券交易免稅所得（分攤交際費、職工福利金）部分：
    上訴人之所得實際上分為應稅所得與免稅所得，其交際費、
    職工福利金部分，應以其經營目的分別計算限額，因上訴人
    為綜合證券商，係以有價證券買賣為專業之營利事業，其因
    業務所支付之交際費及提撥之職工福利金，應按其經營之免
    稅業務及應稅業務兩部分，分別計算可列支交際費、職工福
    利金限額，再據以分攤其交際、職工福利金，方能正確計算
    其證券交易免稅所得，並避免免稅部門之相關成本費用歸由
    應稅部門吸收，致營利事業雙重獲益，造成侵蝕稅源及課稅
    不公平與不合理之現象；是原核定為正確計算免稅所得，依
    所得稅法第37條及查核準則第81條暨上開財政部83年函釋、
    85年函釋，分別核算上訴人非屬免稅業務部分之交際費、職
    工福利金可列支之限額及出售有價證券免稅業務部分交際費
    、職工福利金可列支之限額，再將超過應稅業務部門可列支
    之交際費、職工福利金限額部分，移由免稅部門核認。此係
    採對業者包括上訴人最有利之計算方式，即將非屬出售有價
    證券應稅業務部分，讓業者享受全部之交際費、職工福利金
    限額，再將超過應稅業務可列支之交際費、職工福利金限額
    部分歸屬為出售有價證券免稅業務部分之費用，轉自有價證
    券出售收入項下認列，並無違誤。再者，營利事業其應稅部
    分之所得收入應與該部分之費用配合，其免稅部分之所得收
    入亦應與該部分之費用配合，不容混淆而不相配合，以符合
    收入與費用配合原則及量能課稅原則。又業務上直接支付之
    交際應酬費用者，原則上係指營利事業與其業務有關而直接
    支付之交際應酬費用；職工福利金之列支係依據各營業部門
    收入所計算發生。綜合證券商之經紀、承銷、自營等各部門
    經營業務所支付之交際費及職工福利，自應依交際對象或經
    紀、承銷、自營等各部門經營業務之營業收入歸屬於各業務
    部門項下之營業費用（屬可明確歸屬之費用，應個別歸屬認
    列），並分別依行為時所得稅法第37條及查核準則第81條規
    定限額列報。而不計入應稅收入總額者，其業務上直接支付
    之交際應酬費用及提撥之職工福利金自不得自應稅收入總額
    減除之，以符合收入與費用配合原則，原審認本件與行為時
    所得稅法第24條及第37條所規定之立法意旨並無違背，亦非
    增加法律所無之限制，且與憲法尚無牴觸，自無不符。是上
    訴人主張交際費及職工福利限額為必須以法律明定之事項，
    所得稅法第37條暨查核準則第81條並無明文規定或授權之依
    據，然原判決卻容許被上訴人自訂限額，逕行核定上訴人之
    交際費與職工福利部分就應稅與免稅業務計算限額，實有適
    用司法院釋字第420號解釋意旨之不當及違反中央法規標準
    法第5條之違法及判決理由矛盾之不當云云，自不足採。
  (三)至上訴人主張所得稅法已於96年7月1日增訂第24條之2規定
    ，使認購（售）權證因避險交易所生損益，得併同權證發行
    之權利金收入計算其損益，基於租稅公平之要求及法安定性
    之考量，仍應以法理之方式而予援用，惟原審法院卻未予適
    用，當屬違法乙節。查96年7月1日增訂公布所得稅法第24條
    之2第1項固規定「經目的事業主管機關核准發行認購(售)權
    證者，發行人發行認購(售)權證，於該權證發行日至到期日
    期間，基於風險管理而買賣經目的事業主管機關核可之有價
    證券及衍生性金融商品之交易所得或損失，應併計發行認購
    （售）權證之損益課稅，不適用第4條之1及第4條之2規定。
    …」，惟該條文並未訂立特定施行日期或授權以命令規定施
    行日期，依中央法規標準法規定應自公布或發布日起算至第
    3日發生效力，而本案事實發生於上開法條生效日之前，自
    無所得稅法第24條之2規定之適用，故仍需受所得稅法第4條
    之1規定之拘束，原審業已詳為論述，經核亦無不合。
  (四)綜上所述，原審斟酌全辯論意旨及調查證據之結果，以原處
    分及訴願決定均無違誤，因將其均予維持，駁回上訴人之訴
    ，核無違誤。上訴人對於業經原判決詳予論述不採之事由再
    予爭執，核屬其一己主觀之見，要難謂為原判決有違背法令
    之情形。本件上訴論旨，仍執前詞，指摘原判決違誤，求予
    廢棄，難認有理由，應予駁回。
六、據上論結，本件上訴為無理由。依行政訴訟法第255條第1項
    、第98條第1項前段，判決如主文。
中    華    民    國    99    年    5     月    20    日
                    最高行政法院第三庭
                        審判長法官  高  啟  燦
                              法官  曹  瑞  卿
                              法官  陳  鴻  斌
                              法官  黃  合  文
                              法官  王  碧  芳

以  上  正  本  證  明  與  原  本  無  異
中    華    民    國    99    年    5     月    24    日
                              書記官  邱  彰  德

司法院資訊處製作；財團法人民間司法改革基金會備份。
